臺灣臺中地方法院民事裁定
111年度小上字第4號
上  訴  人  林雨嫻
被  上訴人  邱筠淵

上列當事人間請求損害賠償等事件，上訴人對於民國110年10月1
4日本院臺中簡易庭110年度中小字第2896號第一審判決提起上訴
，本院裁定如下：
    主    文
上訴駁回。
第二審訴訟費用新臺幣壹仟伍佰元由上訴人負擔。    
    理    由
一、按關於請求給付金錢或其他代替物或有價證券之訴訟，其標
    的金額或價額在新臺幣（下同）10萬元以下者，適用小額程
    序；次按對於小額訴訟之第一審裁判之上訴，非以其違背法
    令為理由不得為之，民事訴訟法第436條之8第1項、第436條
    之24第2項分別定有明文。又上訴狀內應記載上訴理由，表
    明下列各款事項：㈠原判決所違背之法令及其具體內容。㈡依
    訴訟資料可認為原判決有違背法令之具體事實，觀諸同法第
    436條之25規定甚明。亦即上訴狀應就第一審判決如何違背
    法令為具體之指摘，並揭示該法規之條項或其內容，若係成
    文法以外之法則，應揭示該法則之旨趣，倘為司法院解釋，
    則應揭示該解釋之字號或其內容，或揭示如何當然違背法令
    之事實，至所謂依訴訟資料可認為原判決有違背法令之具體
    事實，係指第一審法院於言詞辯論終結前所蒐集現存卷內之
    訴訟資料，確有同法第468條及第469條第1款至第5款所定違
    背法令情形，經上訴人為具體之指摘而言，上訴狀如未依此
    項方法表明者，即難認為已對第一審判決之違背法令有具體
    之指摘。次按民事訴訟法第436條之28前段規定，當事人於
    第二審程序不得提出新攻擊或防禦方法，該規定立法之旨在
    於貫徹小額程序之簡速性，避免因當事人於上訴程序提出新
    事實及證據而延滯訴訟，是小額訴訟程序得據為判決基礎之
    訴訟資料，應以當事人於第一審言詞辯論終結前提出者為限
    ，不就事實另行調查。
二、查上訴人原審起訴之訴訟標的金額為新臺幣（下同）10萬元
    以下，原審依小額訴訟程序審理，判決上訴人全部敗訴，上
    訴人就此聲明不服，於民國110年11月8日提起上訴，上訴理
    由略以：被上訴人之抗辯部分與事實實際不符，出入甚大，
    不可採信。兩造間已於103年3月16日簽訂之汽機車買賣合約
    （下稱系爭合約）中約明上訴人應繳之分期款項期限延展10
    6年至繳清止，且被上訴人原承諾於109年1月16日與上訴人
    一同辦理車號000-000號機車（下稱系爭機車）之過戶，然
    被上訴人卻失聯而未到場辦理，並於109年4月1日因故意或
    過失而註銷機車牌照，且無任何訊息告知上訴人，導致上訴
    人因騎乘註銷機車而遭裁罰5400元，被上訴人就此確有侵權
    行為，而上訴人所受代步費用等損失係可歸責於被上訴人無
    訛；又系爭合約約明如無法辦理過戶等，賣方即被上訴人應
    於接獲通知之日起3日內無條件以現金返還全部已收車款，
    不得異議；另若被上訴人無法賠償上訴人上開損失及買賣金
    額，本件請求改為被上訴人應交付系爭機車予上訴人，且自
    109年11月12日系爭機車移交北屯崇德拖吊場保管所衍生之
    相關費用由被上訴人負擔，且該期間系爭機車之一切維修費
    用等相關損害，均由被上訴人負擔，且被上訴人應將系爭機
    車完整過戶予上訴人等語。
三、經查：上訴意旨另行請求被上訴人應辦理系爭機車之過戶並
    交付予上訴人使用，且應負擔系爭機車因違規遭拖吊後所衍
    生之相關保管費及該期間之修理費等部分，因係於上訴程序
    所提新主張及攻擊方法，依首揭說明，本院依法不得再行調
    查審認。至上訴人所為其餘上訴意旨，僅係就原審所為之取
    捨證據、事實認定仍為爭執，並未具體表明原判決所違背之
    法令、法則或司法院解釋、最高法院判解之字號或具體內容
    為何，暨依訴訟資料合於該違背法令情事之具體事實為何，
    即未揭示該小額訴訟第一審判決究有何當然違背法令之事實
    ，揆諸首揭規定及說明，上訴人提起本件上訴，既未以違背
    法令為理由，亦即未合法表明原判決如何違背法令之上訴理
    由，則其上訴自難認屬合法，當予裁定駁回之。
四、又於小額訴訟之上訴程序，法院為訴訟費用之裁判時，應確
    定其費用額，民事訴訟法第436條之19第1項、第436條第32
    第1項規定甚明。本件上訴為不合法，第二審裁判費用自應
    由上訴人負擔，故上訴人所支出之第二審裁判費用1,500元
    ，應命由上訴人負擔。
五、據上論結，本件上訴為不合法，依民事訴訟法第436之32第1
     項、第2項、第436條之19第1項、第444條第1項前段、第95
    條、第78條，裁定如主文。
中　　華　　民　　國　　111 　年　　2 　　月　　16　　日
        　　民事第一庭  審判長法  官  陳文爵　　　　　　
 　　                         法  官  陳盈睿 
           　　               法  官  許惠瑜
以上正本係照原本作成。
本件裁定不得抗告。
中　　華　　民　　國　　111 　年　　2 　　月　　17　　日
                              書記官  高偉庭